---
title: "Algorithm_Test2"
author: "Valentin Henriot"
date: "11/20/2020"
output: html_document
---

```{r setup, include=FALSE}
knitr::opts_chunk$set(echo = TRUE)
```

Meme document que Algorithm_Test mais changement sur les variables 1stFlrsf et 2ndFlrsf pour les transformer en une seule et meme variable.

```{r message=FALSE}
library(tidyverse)
library(DescTools)
library(randomForest)
```

```{r message=FALSE}
Train_Final <- read_csv("House_Price_Train.csv")
Test_Final <- read_csv("House_Price_Test.csv")
```

# Changement des noms de variables

```{r include=FALSE}
Train_Final <- Train_Final %>% rename(FirstFlrSF = `1stFlrSF`,
                       SecondFlrSF = `2ndFlrSF`)

Test_Final <- Test_Final %>% rename(FirstFlrSF = `1stFlrSF`,
                       SecondFlrSF = `2ndFlrSF`)
```

```{r}
Train_Final$FlrTotal <- Train_Final$FirstFlrSF + Train_Final$SecondFlrSF
Test_Final$FlrTotal <- Test_Final$FirstFlrSF + Test_Final$SecondFlrSF
```

# Mise en place de l'équation avec les variables importantes

```{r}
Model_Equation <- "SalePrice ~ MSSubClass + MSZoning + LotFrontage + LotArea + LotShape + LandContour +   Neighborhood + BldgType + HouseStyle + OverallQual  + OverallCond + YearBuilt + YearRemodAdd  + Exterior1st + Exterior2nd +  MasVnrType + MasVnrArea + ExterQual + Foundation + BsmtQual + BsmtCond + BsmtFinType1 + BsmtFinSF1 + BsmtFinType2 + BsmtUnfSF + TotalBsmtSF +  HeatingQC + CentralAir + Electrical + FlrTotal + GrLivArea + BsmtFullBath + FullBath + HalfBath + BedroomAbvGr + KitchenAbvGr + KitchenQual + TotRmsAbvGrd + Functional + Fireplaces + FireplaceQu + GarageType + GarageFinish + GarageCars + GarageArea + GarageQual + GarageCond + PavedDrive + WoodDeckSF + OpenPorchSF + SaleCondition"

Model_Formula <- as.formula(Model_Equation) 
```

# Passage des variables textes en facteurs

```{r}
factor_cols <- c("MSZoning", "LotShape", "LandContour", "Neighborhood", "BldgType", "HouseStyle", "Exterior1st", "Exterior2nd", "MasVnrType", "ExterQual", "Foundation", "BsmtQual", "BsmtCond", "BsmtFinType1", "BsmtFinType2", "HeatingQC", "CentralAir", "Electrical", "KitchenQual", "Functional", "FireplaceQu", "GarageType", "GarageFinish", "GarageQual", "GarageCond", "PavedDrive", "SaleCondition") # GarageYrBlt retiré car trop de catégories au sein de la variable

Train_Final[factor_cols] <- lapply(Train_Final[factor_cols], as.factor)
Test_Final[factor_cols] <- lapply(Test_Final[factor_cols], as.factor)
```

# Lancement de RandomForest

1er test avec 1000 arbres
2nd test avec 400 arbres

```{r cache=TRUE}
set.seed(4321)
Model <- randomForest(formula=Model_Formula, data = Train_Final, ntree = 1000)
```

```{r}
Model$importance[order(Model$importance[, 1], decreasing = TRUE), ]
```

```{r}
varImpPlot(Model)
```

Voir pour tester sur le jeu de données Train pour comparer entre valeur prédite et valeur réelle.

```{r}
print(Model)
```

```{r}
Train_Final$PredictPrice <- predict(Model, Train_Final)
```

```{r}
Train_Final$RatioPricePredict <- Train_Final$PredictPrice - Train_Final$SalePrice
mean(Train_Final$RatioPricePredict)
sd(Train_Final$RatioPricePredict)
```

Vérifier les variables en facteur pour corriger.
HouseStyle 7 au lieu de 8
Exterior1st 13 au lieu de 15
Exterior2nd 15 au lieu de 16
Electrical 4 au lieu de 5
GarageQual 5 au lieu de 6

```{r}
levels(Test_Final$HouseStyle) <- union(levels(Train_Final$HouseStyle), levels(Test_Final$HouseStyle))

levels(Test_Final$Exterior1st) <- union(levels(Train_Final$Exterior1st), levels(Test_Final$Exterior1st))

levels(Test_Final$Exterior2nd) <- union(levels(Train_Final$Exterior2nd), levels(Test_Final$Exterior2nd))

levels(Test_Final$Electrical) <- union(levels(Train_Final$Electrical), levels(Test_Final$Electrical))

levels(Test_Final$GarageQual) <- union(levels(Train_Final$GarageQual), levels(Test_Final$GarageQual))
```

```{r}
Test_Final$PredictPrice <- predict(Model, Test_Final)
```

```{r}
Id <- Test_Final$Id
FinalDF <- as.data.frame(Id)

FinalDF$SalePrice <- Test_Final$PredictPrice

write.csv(FinalDF, "Kaggle_Submission3.csv", row.names = FALSE)
```

